---
title: "Relatório de Projeto"
subtitle: "Grupo 20"
author:
- "Filipe Santos, 55142"
- "Lara Nunes, 28115"
date: "21/12/2019"
output: pdf_document
---

```{r setup, include=FALSE}
knitr::opts_chunk$set(echo = TRUE)
```

# Antes de começar  

Este projeto foi desenvolvido na sua totalidade por mim, Filipe Santos. A Lara acompanhou o projeto até perto da data de entrega, mostrando-se interessada e disponível quando estávamos juntos. No entanto, acabou por nunca contribuir para o desenvolvimento do projeto, mesmo quando lhe foram delegadas tarefas.  
  
Ao longo do semestre a Lara foi levantando dúvidas acerca do seu tempo disponível para trabalhar no projeto mas foi combinado que, mesmo não contribuindo com muito, iria contribuir com alguma coisa. No entanto isso não se verificou e, na última semana, a Lara disse-me que iria desistir do projeto, decisão essa que penso lhe ter sido comunicada por email.
  
Dito isto, passo a explicar o desenvolvimento do projeto, módulo a módulo.

# constants.py - Filipe

Este módulo contém apenas a lista `time` onde estão guardados todos os tempos que os ficheiros podem assumir, das **8h00** às **20h00**, em intervalos de 30 minutos.

# times.py - Filipe

Nome do módulo foi alterado de `time` para `times` porque entrava em conflito com o módulo *built-in* `time` do Python. 

Contém 5 funções: `newTime`, `newDate`, `nextDay`, `delivTime` e `laterTime`.

`newDate` e `nextDay` devolvem ambas a data do dia seguinte à data de entrada mas devolvem formatos diferentes (dd-mm-aaaa e aaaa-mm-dd, respetivamente).

# readFiles.py - Filipe

Contém 3 funções: `readDronesFile`, `readParcelsFile` e `readHeader`.

As primeiras duas são semelhantes e apenas diferem no tipo de ficheiro de entrada. O *stub* da função `readHeader` foi alterado, removendo `fileIn.readline()` para que o âmbito do ficheiro seja corretamente identificado.

# writeFiles.py - Filipe

Contém 4 funções: `writeHeaderD` e `writeBodyD` criam e escrevem o cabeçalho e o conteúdo do ficheiro de saída de drones. `writeHeaderP` e `writeBodyP` fazem o mesmo para o ficheiro de saída contendo o atendimento de cada pedido por parte de cada drone.

# organize.py - Filipe

Contém 5 funções: `updateDrone`, `pairPD`, `cancelledP`, `compareHeaders` e `compNameHeader`.

As duas primeiras são utilizadas após um pedido ser emparelhado com um drone. `cancelledP` constrói uma lista com pedidos não atendidos. As duas últimas são funções que procuram inconsistências entre cabeçalhos ou entre cabeçalho e nome do ficheiro, respetivamente. São utilizadas na função `allocate` para procurar e levantar exceções.

# dronyD.py - Filipe

Função `allocate` funciona como pretendido, criando ficheiros idênticos aos ficheiros de saída para cada *test-set* fornecido pelo professor.

A maior dificuldade esteve na utilização da função *sorted()* e na ordenação em simultâneo por ordem decrescente para autonomia e crescente para os restantes atributos. O problema ficou resolvido convertendo autonomia de *str* para *float* (e novamente para *str* antes da informção ser escrita no ficheiro de saída), para que fosse possível utilizar o seguinte código e ordenar corretamente os drones:
```{r, eval=FALSE}
drones = sorted(drones,key = lambda d:(d[dHour], -d[dAutoKm], d[dTotalD], d[dName]))
```
Foram criadas as exceções `differentHeaders` e `diffNameHeader` que são levantadas quando os cabeçalhos dos ficheiros não são concordantes ou quando o nome do ficheiro e o conteúdo do cabeçalho desse ficheiro têm informações contraditórias.

# Funções extra

Para além das funções pedidas no projeto, foi incluído um *print* no final do programa, para fornecer algum *feedback* quando o programa corre na sua totalidade e cria os dois ficheiros de saída.
```{r eval=FALSE}
print("Drones and timetable files created successfully!")
```

